臺灣高雄地方法院刑事判決　　　　　　　　　　　　九十三年度簡上字第五六三號
　　上　訴　人
　　即　被　告　丁○○　男　六.
右列上訴人因被告傷害案件，不服本院高雄簡易庭中華民國九十三年三月二十八日九
十三年度簡字第二八八○號所為第一審判決（聲請簡易判決處刑書案號：臺灣高雄地
方法院檢察署九十三年度偵字第八九一二號），提起上訴，本院管轄之第二審合議庭
判決如左：
      主  文
上訴駁回。
      事  實
一、緣甲○○於民國九十二年十二月二十五日下午二時許，至高雄縣仁武鄉南勢巷十
    號找陳朝仁閒聊，陳朝仁提及丁○○向其租用高雄縣仁武鄉南勢巷三十四號房屋
    已有二年未繳租金一事，甲○○聞畢主動向陳朝仁表示會代伊前往了解。甲○○
    即於當日下午三時許至上開丁○○租屋處，欲找丁○○詢問原委，詎雙方見面後
    一言不合，繼而發生口角，隨即基於相互傷害之犯意，彼此互毆，甲○○出拳毆
    擊丁○○之頭部，丁○○以手毆打甲○○之左下頜部，致使甲○○受有左下頜部
    挫傷腫脹之傷害，丁○○亦受有頭部外傷、右臉挫傷等之傷害（甲○○傷害部分
    已經判決確定）。
二、案經甲○○訴由高雄縣政府警察局仁武分局報請臺灣高雄地方法院檢察署檢察官
    偵查而聲請簡易判決。
     理  由
一、訊據上訴人即被告丁○○雖不否認於右揭時地，因收取租金費用一事與甲○○發
    生爭執，然辯稱：伊在八十三年間就中風了，不可能動手打甲○○，伊被打後就
    昏倒而被送到醫院，警察來時已不在現場云云。惟查：
  (一)告訴人甲○○因被告丁○○之毆打而受有左下頜部挫傷腫脹之傷害，業經其到庭
    證述明確，核與偵查中之指述內容大致相符，並有九十二年十二月二十五日大東
    醫院之診斷證明書一紙在卷可憑。又告訴人與被告素不相識，告訴人係幫友人向
    被告催討租金，而與被告發生爭執，其並非租金利益歸屬之人，應無自殘身體製
    造傷勢，進而誣指被告之理，況告訴人所提出之診斷證明書係事發當日就診所出
    具，並非日後再行應診而製作，是告訴人當日受有如診斷證明書所載之傷勢，應
    可認定，則上開診斷證明書自足為被告傷害犯行之佐證。
  (二)證人即當日到場處理之員警丙○○於本院審理時到庭證稱：「九十二年十二月二
    十五日下午三時許，在高雄縣仁武鄉南勢巷三十四號發生的打架案件是我與另外
    一名巡佐去現場處理的。我到達現場時，雙方已經沒有在打架，丁○○有在場，
    後來甲○○他們才出現，雙方一見面就開始為了租約及租金，還有為了當時是誰
    打誰的問題吵架。我當時到現場時，丁○○說對方打他，甲○○說雙方是互毆。
    」等語（見本院卷第五十三頁至第五十四頁），由上開證人之證述可知，被告辯
    稱於員警到場處理時已不在場云云，並不可採，被告於員警到場處理時仍場，應
    可認定。又警員丙○○雖未目睹被告與告訴人互毆之情形，惟由其上開證詞可知
    ，雙方確於當日為租約及租金之事發生爭執，則雙方因爭執過激，進而動手互毆
    並非不能想像。另被告辯稱其於八十三年間已中風，身體情況不可能打甲○○，
    然被告於本院審理時自承：「我現在已經中風，但是外表行動看起來還算正常，
    如果不向其他人說我已經中風，別人看不太出來」等語（見本院卷第五十九頁）
    ，且經本院當庭勘驗：「被告行動自如，不用拐杖，從被告席到應訊的位置」（
    見本院卷第七十四頁），故被告縱曾中風，然依前揭自承之情及本院當庭勘驗結
    果，其既未因中風而致身體癱瘓無法活動，則其所辯因已中風而不可能打甲○○
    云云，並不足採。是被告既仍可自行行動，而不須他人扶持，則其並非無法與告
    訴人互毆，復以告訴人受有前揭傷害，有告訴人之指述及上開診斷證明書可為佐
    證，是被告傷害之犯行應堪認定。
  (三)另證人乙○○雖到庭證稱：被告並未回手打甲○○等語，然乙○○為被告之配偶
    ，其所為證述難免旨在迴護被告，且其證言未經具結，未在受刑法偽證罪處罰之
    負擔下，確保證述之真實性，證明力自較為薄弱，況承前所述，被告傷害之犯行
    ，已堪認定，尚不能以此容有可疑之證言，而為被告無罪之認定，附此敘明。
  (四)綜上，被告傷害之犯行，事證明確，應依法論罪科刑。
二、核被告丁○○所為，係犯刑法第二百七十七條第一項之普通傷害罪。原審依刑法
    第二百七十七條第一項規定，並審酌被告因細故即動手傷人，事後仍未能全然坦
    承犯行，告訴人所受傷害程度等一切情狀，逕以簡易判決判處被告拘役四十日，
    並諭知易科罰金之折算標準，本院認原審認事用法，均無違誤，量刑亦屬允當。
    上訴人否認犯罪，提起上訴，指摘原判決不當，為無理由，應予駁回。
據上論斷，應依刑事訴訟法第四百五十五條之一第一項、第三項、第三百六十八條，
判決如主文。
本案經檢察官戊○○到庭執行職務。
中　　　華　　　民　　　國　　九十四　　年　　　一　　　月　　　六　　　日
                                  臺灣高雄地方法院刑事第二庭
                                      審判長法  官    莊崑山
                                            法  官    黃宣撫
                                            法  官    李育信
右正本證明與原本無異。
不得上訴。
                                            書記官    洪生輝
中　　　華　　　民　　　國　　九十四　　年　　　一　　　月　　　六　　　日
附錄本案適用法條：
　刑法第二百七十七條第一項
　傷害人之身體或健康者，處三年以下有期徒刑、拘役或一千元以下罰金。
